臺灣雲林地方法院刑事判決　　　　　　　 94年度易字第302號
公　訴　人　臺灣雲林地方法院檢察署檢察官
被　　　告　甲○○　男　25歲.
上列被告因違反毒品危害防制條例案件，經檢察官提起公訴（94
年度毒偵字第264 號），被告於準備程序進行中就被訴事實為有
罪之陳述，由本院合議庭裁定以簡式審判程序審理，判決如下：
    主  文
甲○○連續施用第二級毒品，累犯，處有期徒刑壹年。扣案之第
二級毒品甲基安非他命驗餘淨重零點零伍貳陸克沒收銷燬之，該
包裝甲基安非他命之空袋壹個及扣案之削尖吸管壹支、吸食工具
壹組均沒收。
    事  實
一、甲○○前因施用毒品案件，經觀察、勒戒後，認無繼續施用
    毒品之傾向，為臺灣雲林地方法院檢察署檢察官於民國88年
    2 月26日以87年度偵字第5674號不起訴處分確定；嗣又因施
    用第一、二級毒品案件，經觀察、勒戒後，認有繼續施用毒
    品之傾向，為本院裁定令入戒治處所施以強制戒治，並由臺
    灣雲林地方法院檢察署檢察官聲請以簡易判決處刑，為本院
    斗六簡易庭於89年3 月22日以89年度六簡字第48號合併判處
    有期徒刑10月，緩刑5 年確定；強制戒治部分，嗣因戒治成
    效經評定為合格，復經本院裁定停止戒治，所餘戒治期間付
    保護管束，於89年6 月27日釋放出所，惟於保護管束期間，
    又因施用第2 級毒品甲基安非他命，除經檢察官提起公訴，
    而為本院於90年3 月20日判處有期徒刑6 月確定外，並經本
    院撤銷停止戒治，於90年2 月15日入所續行戒治，而於同年
    8 月29日執行強制戒治期滿出所，並接續執行前開有期徒刑
    6 月及經撤銷緩刑後之有期徒刑10月，自90年8 月29日刑期
    起算，指揮書執畢日期為91年12月28日，於91年7 月3 日因
    縮短刑期假釋出監，並於91年12月4 日假釋期滿，其未執行
    之刑，以已執行論。詎仍不知悔改，未能戒除毒癮，於前開
    強制戒治執行完畢釋放後5 年內，又基於施用第2 級毒品之
    概括犯意，自91年7 月3 日出獄後之某日起至94年1 月29日
    中午12時許止，在其雲林縣斗南鎮○○里○○路39號住處，
    以用火燒烤吸食器內之甲基安非他命吸食其煙霧之方式，連
    續施用甲基安非他命多次，平均1 週約施用2 、3 次。嗣為
    警於94年1 月29日18時許，為警持搜索票在其上開住處查獲
    ，並扣得甲基安非他命1 包淨重0.0776克（驗餘淨重0.0526
    克）、其所有供施用第二級毒品甲基安非他命之用之削尖吸
    管1 支（扣押物品清單未載明）、吸食工具1 組，經警採尿
    送驗結果，呈「甲基安非他命陽性」反應，而查悉上情。
二、案經雲林縣警察局斗南分局報請臺灣雲林地方法院檢察署檢
    察官偵查起訴。
    理  由
一、右揭事實，業據被告甲○○於本院審理時坦承不諱，並有查
    獲毒品嫌犯尿液送檢真實姓名對照表、雲林縣衛生局煙毒尿
    液檢驗成績書各1 份附卷及削尖吸管1 支、吸食工具1 組扣
    案可稽；而所扣得之顆粒1 包，經送驗結果，確含有甲基安
    非他命成分（合計淨重0.0776克，取樣0.0250克已鑑析用罄
    ，餘0.0526克），此有憲兵司令部刑事鑑識中心94年4 月18
    日（94）安鑑字第00681 號鑑驗通知書1 份在卷可考，堪認
    被告之自白與事實相符。又被告前因施用毒品案件，經觀察
    、勒戒後，認無繼續施用毒品之傾向，為臺灣雲林地方法院
    檢察署檢察官於88年2 月26日以87年度偵字第5674號不起訴
    處分確定；嗣又因施用第一、二級毒品案件，經觀察、勒戒
    後，認有繼續施用毒品之傾向，為本院裁定令入戒治處所施
    以強制戒治，嗣因戒治成效經評定為合格，復經本院裁定停
    止戒治，所餘戒治期間付保護管束，於89年6 月27日釋放出
    所，惟於保護管束期間，又因施用第2 級毒品甲基安非他命
    ，經本院撤銷停止戒治，於90年2 月15日入所續行戒治，而
    於同年8 月29日執行強制戒治期滿出所等情，有台灣高等法
    院被告前案紀錄表在卷可參。本件事證明確，被告於前開強
    制戒治執行完畢釋放後5 年內，再犯本件施用第2 級毒品之
    犯行，堪以認定。
二、查甲基安非他命屬毒品危害防制條例第2 條第2 項第2 款所
    列之第2 級毒品，故核被告所為，係犯毒品危害防制條例第
    10條第2 項之施用第2 級毒品罪。被告各次持有毒品進而施
    用，其持有之低度行為應為施用之高度行為所吸收，不另論
    罪。被告先後多次施用第2 級毒品之行為，時間緊接，觸犯
    構成要件相同之罪名，顯係基於概括犯意反覆為之，應依連
    續犯之規定論以一罪，並依法加重其刑。又被告前因施用第
    一、二級毒品案件，為本院斗六簡易庭於89年3 月22日以89
    年度六簡字第48號合併判處有期徒刑10月，緩刑5 年確定；
    嗣再因施用第2 級毒品甲基安非他命案件，為本院於90年3
    月20日判處有期徒刑6 月確定，並與前開經撤銷緩刑後之有
    期徒刑10月併執行，自90年8 月29日刑期起算，指揮書執畢
    日期為91年12月28日，於91年7 月3 日因縮短刑期假釋出監
    ，並於91年12月4 日假釋期滿，其未執行之刑，以已執行論
    ，此有前開臺灣高等法院被告前案紀錄表可按，被告於受有
    期徒刑之執行完畢後，5 年以內再犯本件有期徒刑以上之罪
    ，為累犯，應依刑法第47條、第70條之規定，遞加重其刑。
    爰審酌被告不思其正值青年，卻長期耽溺於戕身之物，其前
    曾因施用毒品案件，經觀察、勒戒、強制戒治及刑罰處遇後
    ，仍未能戒除毒癮，僅藉詞提神之用，而以每週施用2 、3
    次之頻率施用甲基安非他命，顯見其對於毒品之依賴性甚高
    ，自我把持、控制之能力亦顯不佳；惟被告於犯後尚能坦承
    犯行，態度良好，以及教育程度為高中肄業、目前無業等一
    切情狀，量處如主文所示之刑，以資警惕。
三、扣案之甲基安非他命1 包驗餘淨重0.0526克（取樣鑑驗之甲
    基安非他命0.0250克，業已鑑析用罄，自不再宣告沒收銷燬
    ），係第二級毒品，應依毒品危害防制條例第18條第1 項前
    段之規定沒收銷燬之。至上開包裝甲基安非他命之包裝袋1
    個，係用於包裹毒品之外包裝，以防毒品裸露、潮濕，便於
    攜帶施用，為供被告施用毒品所用之物；另扣案之削尖吸管
    1 支係供被告剷取甲基安非他命放入吸食工具之用，而吸食
    工具則是供被告燒烤甲基安非他命以吸食其煙霧之用，並均
    為被告所有等情，業據被告供承在卷，爰均依刑法第38條第
    1 項第2 款規定沒收。至另扣案之行動電話1 支，核與本件
    被告施用毒品之犯行無涉，自不得宣告沒收，併此敘明。
四、據上論結，應依刑事訴訟法第273 條之1 第1 項、第299 條
    第1 項前段，毒品危害防制條例第10條第2 項、第18條第1
    項前段，刑法第11條前段、第56條、第47條、第38條第1 項
    第2 款，判決如主文。
本案經檢察官乙○○到庭執行職務。
中　　華　　民　　國　　94　　年　　7 　　月　　29　　日
                  刑事第五庭    法  官  李明益
以上正本證明與原本無異。
如不服本判決，應於判決收受後10日內，向本院提出上訴狀（須
附繕本）。
                                書記官  李達成
中　　華　　民　　國　　94　　年　　7 　　月　　29　　日
附錄法條：毒品危害防制條例第10條第2 項。
毒品危害防制條例第10條
施用第一級毒品者，處 6 月以上 5 年以下有期徒刑。
施用第二級毒品者，處 3 年以下有期徒刑。
